臺灣板橋地方法院民事判決　　　　　　　93年度訴字第1897號
原　　　告　彰化商業銀行股份有限公司
法定代理人　乙○○
訴訟代理人　戊○○
被　　　告　威京資訊科技有限公司
法定代理人　丙○○
被　　　告　甲○○
　　　　　　　　　　　之1
　　　　　　丁○○
　　　　　　己○○
上列當事人間請求返還消費借貸款事件，經本院於民國94年6 月
2 日言詞辯論終結，判決如下：
    主      文
被告威京資訊科技有限公司、甲○○、丁○○應連帶給付原告新
臺幣壹佰捌拾萬元，及自民國九十三年九月十二日起至清償日止
，按年息百分之五點四六計算之利息，並自民國九十三年十月十
三日起至清償日止，其逾期在六個月以內者，按上開利率之一成
，逾期六個月以上者，超逾六個月部分按上開利率二成計付之違
約金。
原告其餘之訴駁回。
訴訟費用由被告威京資訊科技有限公司、甲○○、丁○○連帶負
擔。
    事實及理由
一、程序方面：
    被告威京資訊科技有限公司（下稱威京公司）、甲○○、丁○○經合法通知，皆未於言詞辯論期日到場，核無民事訴訟
    法第386 條所列各款情形，爰依原告之聲請，就被告威京公
    司、甲○○、丁○○部分，由其一造辯論而為判決。
二、兩造主張及答辯：
    (一)原告主張：被告威京公司於民國（下同）91年8 月21日邀
      同被告甲○○、丁○○、己○○為連帶保證人，與原告訂
      立保證書，約定就被告威京公司現在及將來對於原告所負
      之一切債務以本金新臺幣（下同）10,000,000元為限額暨
      其利息、遲延利息、違約金、損害賠償及其他從屬於主債
      務人之擔保，願與主債務人即被告威京公司連帶負清償之
      責，並立具保證書乙紙，授信約定書4 紙。嗣被告威京公
      司依上開約定於93年6 月8 日向原告借款1,800,000 元，
      約定於93年12月5 日清償，利息以年息5.46% 按月計付，
      遲延清償時，除仍按上開利率計息外，逾期在6 個月以內
      部份，另按原訂利率之一成加付違約金，逾期6 個月以上
      者，其超逾6 個月部分，違約金加倍計付，並立具同一內
      容之本票1 紙交予原告收執。詎前開借款自93年9 月起即
      未依約繳息，且被告威京公司已呈無營業跡象及在他行庫
      均已發生逾期，依約本借款視同到期，迭經催討無效，目
      前尚欠本金1,800,000 元及自93年9 月12日起至清償日止
      之利息、違約金。被告甲○○、丁○○、己○○暨為連帶
      保證人，依法自應負連帶清償責任，爰依消費借貸及連帶
      保證之法律關係提起本件訴訟等語。並聲明：被告應連帶
      給付原告1,800,000 元及自93年9 月12日起至清償日止，
      按年息5.46% 計算之利息，與自93年10月13日起至清償日
      止，其逾期在6 個月以內者，並按上開利率之一成，逾期
      6 個月以上者，其超逾6 個月部分按上開利率之二成計付
      違約金。
    (二)被告己○○則以：伊未擔任被告威京公司之保證人，亦非
      被告威京公司之股東，與該公司之法定代理人及其他股東
      素不相識，並無任何關係。原告所提保證書、授信約定書
      及本票上「己○○」之簽名非伊所為，其上之印文亦非伊
      所有等語置辯，並聲明：原告之訴駁回。另被告威京公司
      、甲○○、丁○○未於言詞辯論期日到場，亦未提出準備
      書狀作何聲明或陳述。
三、本院之判斷：
    (一)關於被告威京公司、甲○○、丁○○部分：
      查原告主張被告威京公司於93年6 月8 日向其借款1,800,
      000 元，並由被告甲○○、丁○○擔任連帶保證人，約定
      於93年12月5 日清償，利息以年息5.46% 按月計付，遲延
      清償時，除仍按上開利率計息外，逾期在6 個月以內部份
      ，另按原訂利率之一成加付違約金，逾期6 個月以上者，
      其超逾6 個月部分，違約金加倍計付，並立具同一內容之
      本票1 紙交原告收執，詎上開借款自93年9 月12日起即未
      依約繳息，依約視同借款到期，迭經催討無效，目前尚欠
      本金1,800,000 元及自93年9 月12日起至清償日止之利息
      、違約金等情，業據原告提出與所述相符之本票影本1 紙
      、保證書影本1 件、約定授信書影本3 紙、往來明細查詢
      記錄影本1 紙為證，自堪信為真實。從而，原告依消費借
      貸及連帶保證之法律關係請求被告威京公司、甲○○、丁○○連帶給付借款1,800,000 元及自93年9 月12日起至清
      償日止，按年息5.46% 計算之利息，並自93年10月13日起
      至清償日止，其逾期在6 個月以內者，按上開利率之一成
      ，逾期6 個月以上者，超逾6 個月部分按上開利率之二成
      計付之違約金，為有理由，應予准許。
    (二)關於被告己○○部分：
      (1)原告主張被告己○○為本件借款之連帶保證人乙節，固
        據提出保證書、授信約定書及本票影本各1 件為證，惟
        被告己○○否認其有擔任本件借款之連帶保證人，亦否
        認原告所提上開文書內「己○○」之簽名及印文之真正
        ，是依民事訴訟法第277 條前項、第357 條規定，原告
        自應就其所主張前揭有利於己之事實，以及上開文書之
        真正負舉證之責。惟原告所提之證據尚不足以證明其所
        主張之事實屬實，茲將理由析述如下：
        1.被告己○○於94年3 月10日及94年4 月7 日言詞辯論
          時曾分別當庭書寫姓名、住址等與原告所提保證書、
          授信約定書上記載之相同資料附卷。以被告己○○當
          庭書寫字跡與原告所提文書之字跡，二者相互比對，
          以肉眼觀之，二份字跡之運筆、勾勒方式均有不同，
          應非同一人所為，堪可認定。
        2.被告己○○之身分證於90年7 月17日換發後未曾遺失
          ，亦未補發，業據被告己○○當庭提出其所有之身分
          證原本為證（以影本附卷供憑），並經本院依職權查
          詢屬實，有法務部戶役政連結作業系統查詢單1 紙在
          卷可稽。而原告所提其為辦理本件貸款而製作之建檔
          資料內留存之「己○○」身分證影本，非僅照片異常
          模糊，五官難辨，且照片之深色背景亦與被告提出身
          分證正本之照片為淺色背景有異。此外，原告所提身
          分證影本與被告己○○當庭提出之身分證原本，經比
          對結果，亦有下列不同之處：原告留存之「己○○
          」身分證影本正面出生年月日及換發日期欄所載之數
          字明顯右偏；被告提出之身分證正面出生年月日及換
          發日期欄所載數字則未右偏。被告提出之身分證背
          面本籍欄內之「- 」劃線在「市」字之正上方；原告
          留存之身分證影本背面本籍欄內之「- 」劃線則在「
          市」字之右上方。原告留存之身分證影本背面出生
          地欄內「台灣屏東市」之記載及刪除「市」字之圈選
          記號均往欄位之右方偏斜；被告提出之身分證背面同
          一欄位相同之記載及刪除記號則均往欄位左方偏斜。
          基於以上之不同，足認原告留存之「己○○」身分證
          影本並非自被告己○○本人所持有且從未遺失之身分
          證影印而得。
        3.原告聲請本院調取之93年度執字第39395 號執行卷內
          之借據、抵押權設定契約書上「己○○」之簽名及印
          文，經以肉眼判斷，雖認與原告提出之保證書、授權
          約定書上之簽名及印文相符。然而，原告未能證明其
          所提出之保證書、授權約定書上「己○○」之簽名、
          蓋印確為被告己○○所為而屬真正，已如前述，故原
          告欲以此證明其所提上開文書確為被告己○○簽名用
          印，洵非有據。
        4.原告復未就其所主張被告己○○為威京公司前開貸款
          債務之保證人情事，提出其他證據以實其說，是以，
          擔任威京公司借款之連帶保證人，應另有其人，而非
          被告己○○。
      (2)綜上所述，原告依消費借貸及連帶保證法律關係，請求
        被告己○○連帶給付借款1,800,000 元及自93年9 月12
        日起至清償日止，按年息5.46% 計算之利息，與自93年
        10月13日起至清償日止，其逾期在6 個月以內者，並按
        上開利率之一成，逾期6 個月以上者，其超逾6 個月部
        分按上開利率之二成計付違約金，為無理由，應予駁回
        。
四、訴訟費用負擔之依據：民事訴訟法第79條、第85條第2 項。
中　　華　　民　　國　　94　　年　　6 　　月　　23　　日
                    民事第二庭    法　官　程怡怡
以上正本係照原本作成
如對本判決上訴，須於判決送達後20日內向本院提出上訴狀
中　　華　　民　　國　　94　　年　　6 　　月　　23　　日
                                  書記官　楊舒惟
